臺灣高等法院高雄分院刑事判決　　　 100年度上訴字第1635號
上　訴　人
即　被　告　蔡慶豐
上列上訴人因毒品危害防制條例案件，不服臺灣高雄地方法院10
0 年度審訴字第2209號中華民國100年9月15日第一審判決（起訴
案號：臺灣高雄地方法院檢察署100 年度毒偵字第3284號），提
　　　起上訴，本院判決如下：
     主  文
上訴駁回。
     理  由
一、按不服地方法院之第一審判決而上訴者，應向管轄第二審之
    高等法院為之。上訴書狀應敘述具體理由。上訴書狀未敘述
    上訴理由者，應於上訴期間屆滿後20日內補提理由書於原審
    法院，逾期未補提者，原審法院應定期間先命補正。第二審
    法院認為上訴書狀未敘述理由或上訴有第362 條前段之情形
    者，應以判決駁回之。但其情形可以補正而未經原審法院命
    其補正者，審判長應定期間先命補正。刑事訴訟法第361 條
    、第367 條，分別定有明文。所謂不服第一審判決之具體理
    由，必係依據卷內既有訴訟資料或提出新事證，指摘或表明
    第一審判決有何採證認事、用法或量刑等足以影響判決本旨
    之不當或違法，而構成應予撤銷之具體事由，始克當之（例
    如：依憑證據法則具體指出所採證據何以不具證據能力，或
    依憑卷證資料，明確指出所為證據證明力之判斷如何違背經
    驗、論理法則）；倘僅泛言原判決認定事實錯誤、違背法令
    、量刑失之過重或輕縱，而未依上揭意旨指出具體事由，或
    形式上雖已指出具體事由，然該事由縱使屬實，亦不足以認
    為原判決有何不當或違法者（例如：對不具有調查必要性之
    證據，法院未依聲請調查亦未說明理由，或援用證據不當，
    但除去該證據仍應為同一事實之認定），皆難謂係具體理由
    ，俾與第二審上訴制度旨在請求第二審法院撤銷、變更第一
    審不當或違法之判決，以實現個案救濟之立法目的相契合，
    並節制濫行上訴（最高法院97年度臺上字第892 號判決參照
    ）。是以上訴人之上訴書狀或補提之上訴理由書，雖有敘述
    上訴理由，惟並未具體敘述第一審判決有上述違法、不當情
    形，即與未敘述具體理由無異，其所為上訴，即不符合上訴
    之法定要件。
二、本件原判決以被告蔡慶豐所犯施用第一、二級毒品罪之罪證
    明確，分別量處有期徒刑9 月、4 月，並定執行刑為有期徒
    刑1 年，已詳敘所憑之證據與認定之理由。所為論敘，經核
    並無違背經驗法則或論理法則，量刑亦屬允當。被告上訴意
    旨略以：伊已痛定思痛，祈請從輕量刑云云。惟查：被告前
    因施用毒品案件，經原審法院裁定送觀察、勒戒及強制戒治
    後而由臺灣高雄地方法院檢察署檢察官以88年度戒毒偵字第
    187 號為不起訴處分確定後，仍多次因施用毒品案件，經原
    審法院判刑並執行完畢。仍未戒斷毒癮，復於100 年4 月6
    日晚間某時許，在其高雄市○○區○○街182 巷13號住處房
    間內，以針筒注射方式，施用第一級毒品海洛因1 次；另以
    吸食器燒烤方式，施用第二級毒品甲基安非他命1 次等情，
    業據原審依被告之自白、台灣檢驗科技股份有限公司100 年
    5 月21日濫用藥物實驗室濫用藥物檢驗報告、濫用藥物尿液
    檢體檢管記錄表各1 份、高雄市政府警察局前鎮分局扣押筆
    錄、扣押物品目錄表、法務部調查局濫用藥物實驗室100 年
    5 月16日鑑定書、扣案之海洛因31包、夾鏈袋1 包、吸食器
    1 組等證據資料，認被告上揭施用第一、二級毒品犯行之事
    證明確，並以被告係屬累犯，而論處被告施用第一、二級毒
    品罪；並已審酌被告前經觀察、勒戒、強制戒治及徒刑執行
    完畢後，仍未能戒斷毒癮，再度施用毒品後，顯見歷次經查
    獲及判刑均無法戒斷其對毒品之倚賴，有使被告暫與毒品誘
    惑隔離之必要，及其施用毒品戕害自身身心健康，犯後已坦
    承犯行等一切情狀，於法定刑度內分別量處有期徒刑9 月、
    4 月，並定應執行刑為有期徒刑1 年。原審顯已斟酌刑法第
    57條各款所列情狀，而未逾越法律所規定之法定刑度範圍，
    或濫用其權限，應不得任意指摘為違法（最高法院72年台上
    字第6696號、75年台上字第7033號判例參照）。且被告所犯
    施用第一、二級毒品罪之法定本刑分別為6 月以上5 年以下
    、3 年以下之有期徒刑，被告又屬累犯，依法應加重其刑，
    暨其上開犯罪前科等情狀，原審因而判處被告有期徒刑9 月
    、4 月，尚屬從輕量刑，自難謂量刑過重之違法失當。被告
    上開上訴理由，顯非依據卷內既有訴訟資料或提出新事證表
    明原審判決有何不當或違法之具體事由。是原審判決並無不
    當或違法，應認被告提起上訴未依據卷內證據資料敘述具體
    理由之違背法律上程式。
三、綜上所述，被告之上訴理由，不能認係依據卷內訴訟資料指
    摘或表明原審判決有何採證、認事、用法或量刑等足以影響
    判決本旨之不當或違法，而構成應予撤銷之具體事由，其僅
    徒憑己意請求從輕量刑，難謂適法之上訴理由。揆諸上揭規
    定，本件上訴人之上訴屬違背法律上之程式，應依法予以駁
    回，爰不經言詞辯論逕行判決。
據上論斷，應依刑事訴訟法第367 條前段、第372 條，判決如主
文。
中    華    民    國   100    年    11    月    10    日
                  刑事第十庭    審判長法  官  陳中和
                                      法  官  邱永貴
                                      法  官  林水城
以上正本證明與原本無異。
施用第二級毒品部分不得上訴。
施用第一級毒品部分，如不服本判決應於收受本判決後10日內向
本院提出上訴書狀，其未敘述上訴理由者，並得於提起上訴後10
日內向本院補提理由書狀（均須按他造當事人之人數附繕本）「
切勿逕送上級法院」。
中    華    民    國   100    年    11    月    10    日
                                      書記官  蔡佳君